臺灣臺北地方法院刑事判決　　　　　　　93年度訴字第1212號
公　訴　人　臺灣臺北地方法院檢察署檢察官
被　　　告　甲○○
上列被告因毒品危害防制條例案件，經檢察官提起公訴（93年度
毒偵字第1525號）， 本院判決如下：
    主  文
甲○○無罪。
    理  由
一、公訴意旨略以：甲○○前因施用第2 級毒品安非他命案件，
    經本院裁定送觀察，勒戒後，認無繼續施用毒品之傾向，經
    公訴人為不起訴確定後，猶不知悔改，復於民國93年4 月8
    日某時接受採尿之時起回溯前26小時內某時之5 年內，在不
    詳地點施用第1 級毒品海洛因，為警於93年4 月8 日凌晨4
    時45分許，在台北市火車站西側停車場機房內查獲，被告甲
    ○○涉有毒品危害防制條例第10條第1 項之施用第1 級毒品
    罪嫌。
二、訊據被告堅決否認上開犯行，辯稱：伊雖曾施用安非他命，
    但勒戒後伊即未再未再施用毒品，伊從未施用海洛因等語。
三、本件被告於93年4 月8 日接受採尿之尿液，由台北市政府警
    察局中正第一分局將該檢體編為93049 號送台灣尖端先進生
    技醫藥股份有限公司（下稱台灣尖端公司）鑑定，驗出鴉片
    類陽性反應及嗎啡陽性反應，雖有該公司93年4 月14日出具
    之尿液檢體編號93049 之濫用藥物檢驗報告在卷（93年
    核退字第2057號卷第15頁）可據。惟查本院再將該尿液送法
    務部調查局檢驗驗無任何毒品陽性反應，有該局94年1 月7
    日第0000000000號檢驗通知書在本院卷第24頁可證。該局檢
    驗結果，嗎啡為陰性反應，而甲基安非他命濃度為194ng/ml
    ，低於行政院衛生署公告之原則，安非他命類毒品於尿液中
    驗出值須達於200ng/ml，始得判為陽性反應，故該局將之判
    定安非他命亦為陰性反應；因嗎啡反應未驗出，與被告所辯
    伊從未施用海洛因相符，被告所辯已非不可信。再查台灣尖
    端公司之檢驗報告，其所用之檢驗方法，初驗係以酵素免疫
    分析法（EIA） 為之，雖與調查局所用之螢光偏極免疫分析
    法不同，惟確認檢驗均以氣相層析質譜儀（GC/MS） 為確認
    ，其精確度極高，向為實務所採用，兩份檢驗報告結果異
    ，本院無從單憑檢驗報告判斷出何者為正確，其不利益依保
    障人權之原則，自不能歸被告。以法務部調查局設備之精良
    ，檢驗人員素質之高，為國內首選，其出具之檢驗報告經核
    無懈可擊，本院認可採信。況查台灣尖端公司之檢驗報告之
    檢驗結果，安非他命類為陰性且未載其濃度；鴉片類為陽性
    ，初驗濃度780（ng/ml），複驗濃度678（ng/ml）；MDMA陰
    性，未載濃度；可待因初驗未驗，複驗驗出濃度84ng /ml
    ，因低於陽性反應之濃度應達300ng/ml，故判為陰性。依上
    檢驗結果與被告之前係因施用安非他命而經本院裁送觀察、
    勒戒不合；又嗎啡濃度達於300ng/ml即可判為陽性反應，檢
    驗結果為678ng/ml，高出300ng/ml甚多，法務部調查局複驗
    時竟未能驗出，殊難想像，本院如將該尿液送第三單位鑑定
    ，亦無從排除台灣尖端公司之檢驗報告可能有誤之可能性，
    故無再送鑑定之必要。而本件公訴人係以台灣尖端公司之檢
    驗報告為其起訴被告之最主要之論據，該公司之檢驗報告既
    不能排除有誤之可能性，自不能作為認定被告有施用海洛因
    之確證，此外查無其他積極事證，足以證明被告有公訴人所
    指之犯行。
四、按犯罪事實應依證據認定之，無證據不能推定其犯罪事實；
    又不能證明被告犯罪者，應諭知無罪之判決，刑事訴訟法第
    154 條、第301 條第1 項前段定有明文。本件不能證明被告
    犯罪，本院自應依法諭知無罪。
據上論斷，應依刑事訴訟法第301條第1項前段判決如主文。
本案經檢察官孟令士到庭執行職務。
中　　華　　民　　國　　94　　年　　5 　　月　　24　　日
　　　　　　　　　刑事第一庭審判長法　官　陳興邦
　　　　　　　　　　　　　　　　  法　官　林婷立
　　　　　　　　　　　　　　　　  法　官　劉亭柏
以上正本證明與原本無異
如不服本判決應於送達後10日內向本院提出上訴狀
  　　　　　　　　　　　　　　　　書記官　羅欣宜
中　　華　　民　　國　　94　　年　　5 　　月　　26　　日
